臺灣高等法院刑事裁定
111年度抗字第943號
抗  告  人  臺灣桃園地方檢察署檢察官 
被      告  郭仲凡


上列抗告人因聲請撤銷緩刑案件，不服臺灣桃園地方法院111年
度撤緩字第167號，中華民國111年5月19日所為裁定，提起抗告
，本院裁定如下：
    主  文
原裁定撤銷，發回臺灣桃園地方法院。
    理  由
一、檢察官聲請意旨略以：受刑人郭仲凡因肇事逃逸案件，經臺
    灣桃園地方法院於民國109年6月19日以108年度審交訴字第2
    57號判決，判處有期徒刑6月，緩刑2年，緩刑期間付保護管
    束，並應參加法治教育課程2場次，於109年8月3日確定在案
    （下稱前案）。惟受刑人於保護管束期間內多次未按期向觀
    護人報到，足見受刑人在保護管束期間內違反應遵守事項之
    情節重大，且受刑人於緩刑期內即110年11月21日更犯公共
    危險罪，經臺灣桃園地方法院於110年11月24日（應為111年
    2月7日之誤）以110年度桃交簡字第3309號判決判處有期徒
    刑6月，並於111年3月17日確定（下稱後案），足認原宣告
    之緩刑難收其預期效果，爰依刑事訴訟法第476條之規定，
    聲請撤銷其緩刑之宣告等語。
二、原裁定意旨略以：　　
  ㈠聲請人於受刑人因前案緩刑付保護管束期間，以未到案執行
　　為由，於111年2月8日、111年2月24日發函告誡，固有臺灣
　　桃園地方檢察署相關告誡督促履行函、送達證書在卷足憑。
　　惟聲請人於111年3月22日再次發函告誡部分，並無送達證書
　　可稽，卷內亦無勞務工作日誌及刑案系統觀護終結原因表等
　　件可參，故就受刑人是否確有怠於履行之情事容有未明。
　㈡受刑人前案肇事逃逸，係因騎乘普通重型機車，行駛至交岔
　　路口，右轉彎時，未禮讓直行車先行，貿然右轉，適有被害
　　人騎乘之普通重型機車行駛在其同向，閃避不及，兩車碰撞
　　，致被害人人車倒地受傷，受刑人未報警處理或留在現場採
　　取必要之救護措施，亦未徵得被害人同意，隨即騎駛機車逃
　　離現場。其在緩刑期內所犯後案之酒後駕車，則係飲用啤酒
　　及保力達藥酒後駕車，經警攔查。前案犯罪時間為107年7月
　　6日，後案之犯罪時間為110年11月21日，相隔已逾3年4月，
　　且前案之過失傷害部分業經被害人撤回告訴；後案之酒後駕
　　車，幸未造成他人生命、身體及財產法益之侵害。再者，前
　　案與後案之法定刑度差異甚大，所侵害之法益及社會危害程
　　度均有所不同，兩者間並無再犯原因之絕對關連性。又受刑
　　人對於2案之自身犯行均坦承不諱，益見其坦然面對司法及
　　處罰之態度，是其主觀犯意所顯現之惡性及其反社會性並非
　　重大，若遽行撤銷前案緩刑宣告，受刑人即須入監執行，對
　　其未免過於嚴苛，而與比例原則相違。
　㈢從而，本件尚無從認定受刑人存有高度之法敵對意識、惡性
　　重大，而有前所受緩刑之宣告確已難收其預期效果之情形。
　  因認聲請人聲請撤銷受刑人前案之緩刑宣告，於法未合，應
　　予駁回。
三、按緩刑制度設計之本旨，除避免執行短期自由刑之流弊外，
    亦在獎勵惡性較輕者使其遷善，而經宣告緩刑後，若有具體
    事證足認受宣告者並不因此有改過遷善之意，即不宜給予緩
    刑之寬典，故另有撤銷緩刑宣告制度。次按，受緩刑之宣告
    而有：緩刑期內因故意犯他罪，而在緩刑期內受6月以下有
    期徒刑，拘役或罰金之宣告確定；違反第74條第2項第1款
    至第8 款所定負擔情節重大等情形之一，足認原宣告之緩刑
    難收其預期效果，而有執行刑罰之必要者，得撤銷其宣告，
    刑法第75條之1第1項第2款、第4款亦有明定。又此部分係採
    裁量撤銷主義，賦與法院撤銷與否之權限，實質要件即
　　以「足認原宣告之緩刑難收其預期效果，而有執行刑罰之必
　　要」，供作審認之標準，法官自應依職權本於合目的性之裁
    量，妥適審酌被告於緩刑期間內違反應遵守事項之情節是否
    重大，是否已難收其預期之效果，而確有執行刑罰之必要。
四、經查：
　㈠受刑人於前案緩刑付保護管束期間內，自109年9月15日至110
    年12月以前，均有依規定報到（109年10月至110年5月向觀
    護人報到；110年6月因疫情影響，通知暫停報到；7月至12
    月改為書面報到），固有報到具結書、約談輔導紀錄及約談
    報告表等件可憑。然自111年1月逾期未到報後，雖經臺灣桃
    園地方檢察署於111年2 月、3月、4月，先後以受刑人111年
    1月12日、2月23日、3月18日、4月20日未至該署報到，違反
    保護管束期間應遵守事項為由，分別發函告誡，並告知下次
    應報到日期，及日後如再違誤，得撤銷緩刑等語，有各該告
    誡函及送達證書附於109年度執護字第1159號觀護卷宗可憑
    ，惟受刑人仍未依規定報到，亦未陳報事由。佐以受刑人前
    案原經檢察官為緩起訴處分，然其並未遵期參加法治教育課
    程，因而由檢察官撤銷該緩起訴處分，有本院被告前案紀錄
    表可稽。是以受刑人在前案原緩起訴處分期間，已有未遵守
    規定事項之違失；復於同案經起訴並判處罪刑之緩刑期間內
    ，連續數月未依規定報到，此部分是否仍難據為緩刑難收預
    期效果之認定，應有詳查研求之餘地。
　㈡受刑人之後案行為，是在前案緩刑期間內，另於110年11月21
    日因飲用酒類達不能安全駕駛動力交通工具之程度，仍駕駛
    自用小客車經警查獲，並測得呼氣酒精濃度為每公升0.68毫
    克，經判處有期徒刑6月，如易科罰金以新臺幣1,000元折算
    1日確定，有該案判決及本院被告前案紀錄表可憑。是以受
    刑人甫於109年8月3日經前案諭知緩刑確定，未及1年4月之
    期間內，再犯同屬刑法公共危險罪章之罪，且均源於駕駛動
    力交通工具之行為。準此，前案之緩刑宣告，是否足以對受
    刑人產生惕勵之效，使其經由刑之宣告即知悔悟，而無執行
    之必要，亦屬有疑。
五、原裁定以臺灣桃園地方檢察署111年3月22日之告誡通知，欠
    缺送達證書，認受刑人是否怠於履行緩刑規定尚有未明一節
    ，核與卷證資料不符；且未考量前案受緩刑宣告之時間，逕
    以前、後案行為差距逾3年，及2案所犯之罪法定刑度差異甚
    大等語，據為受刑人受緩刑宣告效果之判斷依據，亦有未洽
    。抗告意旨執此指摘原裁定不當，為有理由，應由本院將原
    裁定撤銷，並為兼顧當事人之審級利益，發回原審法院，另
    為適法之處置。
據上論斷，應依刑事訴訟法第413條，裁定如主文。
中　　華　　民　　國　　111 　年　　6 　　月　　30 　日
                  刑事第六庭    審判長法　官    劉方慈
                                      法　官    許曉微 
                                      法　官    朱嘉川
以上正本證明與原本無異。
不得再抗告。
                                      書記官    陳韻如
中　　華　　民　　國　　111 　年　　6 　　月　　30 　日